臺灣高雄地方法院刑事判決
111年度審交易字第764號
公  訴  人  臺灣高雄地方檢察署檢察官
被      告  SUGIYANTO(印尼籍)




上列被告因過失傷害案件，經檢察官提起公訴（111年度調偵字
第504號），被告於準備程序中為有罪之陳述，本院裁定進行簡
式審判程序，判決如下： 
    主  文
SUGIYANTO犯過失傷害致人重傷罪，處有期徒刑伍月，如易科罰
金，以新臺幣壹仟元折算壹日。
    事  實
一、SUGIYANTO於民國110年8月20日上午7時23分許，騎乘性質上
    為慢車之電動自行車沿高雄市林園區清水岩路149巷東向西
    方向行駛，行經清水岩路149巷與王公路58巷交岔路口（清
    水岩路149巷道路繪有「停」標字，王公路58巷道路繪有「
    慢」標字）時，本應注意依「停」標字必須停車觀察，認為
    安全時，方得再開，而依當時天候晴、日間自然光線、柏油
    路面乾燥、無缺陷及障礙物、視距良好，並無不能注意之情
    事，竟疏未注意即貿然前行，適有林德揚騎乘車號000-0000
    號普通重型機車，沿王公路58巷南向北行駛至上開交岔路口
    ，亦疏未注意依「慢」標字減速慢行小心通過，雙方因而發
    生擦撞，致林德揚受有頭部外傷併顱內出血及顱骨骨折，肝
    臟鈍傷，呼吸衰竭等傷勢，致左側偏癱，左上肢及左下肢肌
    肉力量為3分（滿分為5分），已達毀敗或嚴重減損一肢以上
    之機能之重傷害程度。SUGIYANTO於肇事後，報案人或勤指
    中心轉來資料未報明肇事人姓名，處理員警前往傷者就醫之
    醫院處理時，被告當場主動坦承為肇事者，自首而接受裁判
    。
二、案經檢察官指定林德揚之母王秀如代行告訴及高雄市政府警
    察局林園分局報告臺灣高雄地方檢察署檢察官偵查起訴。
    理  由
一、程序方面：
    本件被告SUGIYANTO所犯為死刑、無期徒刑、最輕本刑為3年
    以上有期徒刑以外之罪，其於準備程序中就被訴事實為有罪
    之陳述，經法官告知簡式審判程序之旨，並聽取當事人之意
    見後，本院依刑事訴訟法第273條之1第1項之規定，裁定進
    行簡式審判程序。又本件之證據調查，依刑事訴訟法第273
    條之2規定，不受同法第159條第1項、第161條之2、第161條
    之3、第163條之1及第164條至第170條規定之限制，均合先
    敘明。
二、認定犯罪事實所憑之證據及理由：
（一）上開犯罪事實，業據被告於本院審理時坦承不諱（見本院
      卷第91、101、103頁），核與證人即指定代行告訴人王秀
      如及告訴代理人蔡亦修律師於警詢及偵查中之證述情節相
      符，並有道路交通事故現場圖、道路交通事故調查報告表
      （一）、（二）-1、道路交通事故談話紀錄表、現場及車
      損照片、道路交通事故初步分析研判表、高雄醫學大學附
      設中和紀念醫院診斷證明書及高雄醫學大學附設中和紀念
      醫院111年6月28日高醫附法字第1110103763號函文在卷可
      佐，足認被告之自白與事實相符，並有證據補強，洵堪採
      為論罪科刑之依據。
（二）稱重傷者，謂下列傷害：四、毀敗或嚴重減損一肢以上之
      機能，刑法第10條第4 項第4 款定有明文。本件告訴人因
      上開交通事故而受有頭部外傷併顱內出血及顱骨骨折，肝
      臟鈍傷，呼吸衰竭等傷害，經送醫治療後，目前仍左側偏
      癱，左上肢及左下肢肌肉力量為3分（滿分為5分），有高
      雄醫學大學附設中和紀念醫院診斷證明書、高雄醫學大學
      附設中和紀念醫院111年6月28日高醫附法字第1110103763
      號函文各1份在卷可佐（見偵卷第27、111頁），足認告訴
      人所受之傷害已達嚴重減損一肢以上之機能，屬於重傷害
      之結果無訛。
（三）按慢車行駛至交岔路口，其行進或轉彎，應依標誌、標線
      或號誌之規定行駛，道路交通安全規則第125條第1項前段
      定有明文。次按，「停」標字，用以指示車輛至此必須停
      車再開；停車再開標誌，用以告示車輛駕駛人必須停車觀
      察，認為安全時，方得再開，道路交通標誌標線號誌設置
      規則第177條第1項、第58條第1項亦分別定有明文。被告
      騎乘車輛上路，自應遵守上開規定，而依本件交通事故發
      生當時如前所述之客觀環境，被告並無不能注意之情事，
      竟未依規定停車觀察，認為安全時，方得再開，被告對本
      件交通事故之發生具有過失甚明，且其過失行為與被害人
      重傷結果之間，亦具有相當因果關係。
（四）本件被害人林德揚雖亦有行經無號誌交岔路口，未減速慢
      行，小心通過之過失，惟尚難因此免除被告過失之責，僅
      能作為被告刑事責任量刑之參考，附此敘明。從而，本件
      事證明確，被告上述犯行，洵堪認定，應依法論科。
三、論罪科刑：
（一）罪名：
      核被告所為，係犯刑法第284條後段過失傷害致人重傷  
      罪。
（二）刑之減輕事由：
      被告於肇事後，報案人或勤指中心轉來資料未報明肇事人
      姓名，處理員警前往傷者就醫之醫院處理時，被告當場主
      動坦承為肇事者，有高雄市政府警察局道路交通事故肇事
      人自首情形紀錄表附卷可考（見偵卷第53頁），堪認符合
      自首之要件，爰依刑法第62條前段規定，減輕其刑。
（三）刑罰裁量：
      爰以行為人之責任為基礎，並審酌被告騎乘電動自行車上
      路，因一時疏失未能遵守道路交通安全規則，肇致本件交
      通事故，並致告訴人受有嚴重傷害，侵害他人身體法益，
      造成他人身體及精神之永久性痛苦，所為實屬不該（告訴
      人另提起刑事附帶民事訴訟求償，裁定移由本院民事庭審
      理）；惟念被告犯後坦承犯行，態度尚可，兼衡被告並無
      前科之素行、本件犯罪之手段、情節、告訴人所受傷勢之
      所生危害、智識程度、家庭生活、經濟狀況等一切具體情
      狀（涉被告個人隱私，均詳卷），量處如主文所示之刑，
      並諭知易科罰金之折算標準。
據上論斷，應依刑事訴訟法第273條之1第1項、第299條第1項前
段，判決如主文。
本案經檢察官莊玲如提起公訴，檢察官陳宗吟到庭執行職務。
中　　華　　民　　國　　111 　年　　11 　 月　　29  　日
                  刑事第五庭  法  官    黃政忠 
以上正本證明與原本無異。
如不服本判決應於收受送達後20日內向本院提出上訴書狀，並應
敘述具體理由；如未敘述上訴理由者，應於上訴期間屆滿後20日
內向本院補提理由書（均須按他造當事人之人數附繕本）「切勿
逕送上級法院」。
中　　華　　民　　國　　111 　年　　11 　 月　　30　  日
                              書記官    儲鳴霄
附錄本判決論罪科刑法條：
中華民國刑法第284 條
因過失傷害人者，處1年以下有期徒刑、拘役或10萬元以下罰金
；致重傷者，處3年以下有期徒刑、拘役或30萬元以下罰金。